# 企业购买不良债权的账务处理

提问人：恍然如梦 时间：2017-07-12 17:01:57
陈版，您好，某国有企业从资产公司购买其母公司不良资产包，检索了视野上关于资产包相关问题的回答，按照瑞华研究（ 2014 修改版）上关于购入不良债权及其后续处置问题上的理解应该将该资产包调整至可供出售金融资产进行账务核算，按照《企业会计制度》第 116 条规定以及关于执行＜企业会计制度＞和相关会计准则有关问题解答（二）第十九条的理解，该资产包应按照原值在其应收款核算，并经差额部分计提坏账准备，此问题应该如何理解，又应该如何进行账务处理？

回答人：chenyiwei
正常情况下，如无其他需考虑的特殊因素，则购买价格为其公允价值。根据《企业会计准则第 22 号——金融工具确认和计量》第三十条规定，金融资产、金融负债的初始计量金额为其公允价值，故应按购入金额入帐。这里说的是初始计量金额为公允价值，而减值准备属于后续计量范畴，在初始确认时不应出现坏帐准备。所以原制度下按名义金额全额确认同时对名义金额和购入价格之间的差额计提坏帐准备的做法是不符合新准则下的规定的。

提问人：恍然如梦 时间：2017-07-18 14:53:49
感谢陈版，那后续计量中，该资产包应该如何进行账务处理

回答人：chenyiwei
建议： 1 、后续收回的现金首先冲减资产包账面价值，账面价值冲减到零后继续收到的款项确认为投资收益； 2 、每年末针对尚未收回的资产包账面价值从严进行减值测试和计提减值准备。